sl-SI: Vrsta rezalnika za motorno žago: Karbidno prevlečenO; Chipper; Polno dleto; Nizek povratni udarec; Mikro dleto; Ozek rez; Kopanje; Poldleto; Preskoči zob; Druga
vi: Loại răng cưa máy cưa: Đầu răng phủ cacbua; Băm gỗ; Răng vuông; Chống quật ngược; Răng bán vuông; Đường cắt hẹp; Xích xẻ gỗ; Răng bán vuông; Răng thưa; Khác
cs: Typ zubu řetězu motorové pily: S karbidovým hrotem; Chipper; Hranatý; S nízkým zpětným rázem; Malý hranatý; S úzkou řeznou spárou; Na podélné řezání; Kulatý; S vynechanými řeznými zuby; Jiné
tr: Motorlu testere kesici tipi: Karbür Uçlu; Yongalama; Tam Keski; Düşük Geri Tepme; Mikro Keski; Dar Kesim; Boyuna kesim; Yarı Keski; Atlamalı diş; Diğer
hr-HR: Vrsta rezača motorne pile: Karbidni vrh; Chipper; Puno dlijeto; Nizak povratni udar; Mikro dlijeto; Uski rez; Uzdužno rezanje; Djelomično dlijeto; Rijetki raspored zubi; Ostalo
ja: チェーンソーカッターの種類: 超硬チップ; チッパー; フルチゼル; ローキックバック; マイクロチゼル; ナローカーフ; リッピング; セミチゼル; スキップトゥース; その他
ko: 체인톱 커터 유형: 카바이드 팁; 치퍼; 풀 치슬; 저킥백; 마이크로 치슬; 내로우 커프; 리핑; 세미 치슬; 스킵 투스; 기타
da: Motorsavskærertype: Karbidspids; Chipper; Fuld mejsling; Lavt tilbageslag; Mikromejsel; Smalt savsnit; Flænsning; Semimejsel; Skiptooth; Andet
ro-RO: Tip de drujbă cu lanț: Cu vârf din carbură; Cu împrăștiere; Daltă completă; Recul redus; Microdaltă; Tăietură îngustă; Cu despicare; Semi-daltă; Dinte săritor; Altele
fr: Type de dents de la tronçonneuse: Pointe en carbure; Chipper; Dent entière en biseau; Faible risque de recul; Dent micro-biseau; Coupe étroite; Déchirer; Semi-ciseau; Dent sautée; Autre
pt-PT: Tipo de lâmina de corte da motosserra: Ponta de carboneto; Triturador; Cinzel completo; Baixo recuo; Micro cinzel; Corte estreito; Corte longitudinal; Semi cinzel; Dente intercalado; Outro
sk-SK: Typ rezných zubov motorovej píly: S karbidovým hrotom; Štiepkovač; Plné dlátové; Nízky spätný ráz; Mikrodlátové; Na úzky rez; Pozdĺžne rezanie; Polodlátové; S riedkym provilom; Iné
hu: Láncfűrész vágó típusa: Keményfém hegyű; Szecskázó; Teljes véső; Enyhe visszarúgás; Mikrovéső; Keskeny vágás; Hasítás; Félvéső; Skip Tooth; Egyéb
nl: Type kettingzaagbeitel: Hardmetalen punt; Beitel; Volle beitel; Lage terugslag; Microbeitel; Smalle zaagsnede; Langszaag; Halve beitel; Overgeslagen tand; Overig
lt-LT: Grandininio pjūklo dantų tipas: Karbido antgaliais; Smulkintuvas; Pilnas kaltas; Mažas atatrankos smūgis; Mikro kaltas; Siauras pjūvis; Plėšimo; Pusiau kaltas; Su praleistais dantimis; Kita
el: Τύπος κοπτήρα αλυσίδας αλυσοπρίονου: Με δόντια καρβιδίου; Chipper; Πλήρους γωνίας; Μειωμένης ανάκρουσης; Μικρής γωνίας (micro chisel); Στενής τομής; Για επιμήκη κοπή (ripping); Ημίκλειστης γωνίας (semi chisel); Με αραιά δόντια; Άλλο
bg-BG: Тип режещ инструмент за верижен трион: Волфрамов карбиден накрайник; Дробилка; Пълно длето; Нисък откат; Микро длето; Тесен прорез; Надлъжно рязане; Полу-длето; Верига тип „ пропуснат зъб“; Друго
en: Chainsaw cutter type: Carbide Tipped; Chipper; Full Chisel; Low Kickback; Micro Chisel; Narrow Kerf; Ripping; Semi Chisel; Skip Tooth; Other
fi: Moottorisahan leikkurin tyyppi: Kovametallikärkinen; Pyöristetty; Täysviila; Alhainen takapotku; Mikroviila; Kapea sahausura; Pitkittäissahaus; Puoliviila; Välihammas; Muu
sv: Typ av motorsågskedja: Karbidbelagd; Flismaskin; Fullmejsel; Lågt återslag; Mikromejsel; Smalt snitt; Sågning längs fibrerna; Halvmejsel; Gles tandkedja; Övrigt
zh-TW: 鏈鋸刀頭類型: 頂針; 切削型; 全鑿型; 低反衝; 微型鑿; 窄切割道; 撕裂型; 半鑿型; 跳齒型; 其他
pt-BR: Tipo cortador da motosserra: Ponta de carboneto; Triturador; Guilharda inteira; Baixo recuo; Microcinzel; Corte estreito; Corte longitudinal; Semi-guilharda; Dente espaçado; Outro
it: Tipo di tagliente per motosega: Punta in carburo; Chipper; Scalpello pieno; Basso contraccolpo; Micro scalpello; Taglio stretto; A pinza; Scalpello semi-automatico; Dente saltato; Altro
de: Typ für Kettensägenschneider: Hartmetallbestückt; Chipper; Vollmeißel; Geringer Rückstoß; Mikromeißel; Schmale Schnittfuge; Reißen; Halbmeißel; Zahnlücke; Sonstiges
es: Tipo de cortador de motosierra: Con punta de carburo; Astilladora; Cincel completo; Bajo retroceso; Micro cincel; Corte estrecho; Excelente; Semi cincel; Diente saltado; Otros
th: ประเภทใบมีดเลื่อยโซ่ยนต์: ฟันตัดปลายคาร์ไบด์; มุมโค้งมน; ฟันตัดเหลี่ยมเต็ม; แบบลดแรงดีดกลับ; ฟันตัดเหลี่ยมขนาดเล็ก; ฟันตัดบางลง; ฟันตัดแผ่นไม้; ฟันตัดกึ่งเหลี่ยม; ฟันตัดแบบเว้นช่วง; อื่นๆ
pl: Typ piły łańcuchowej: Z węglikiem spiekanym; Rębak; Pełne dłuto; Niski odrzut; Mikro dłuto; Wąski rzaz; Do cięcia wzdłużnego; Półdłuto; Zęby przeskokowe; Pozostałe
nb: Motorsagkuttertype: Karbidtipp; Chipper; Full meisel; Lavt tilbakeslag; Mikromeisel; Smal snitt; Ripping; Semi-meisel; Hopp over tann; Annet
zh-CN: 链锯切割齿的类型: 硬质合金齿; 削片式; 全齿凿型; 低反弹齿; 微凿齿; 窄切口齿; 顺纹锯齿; 半齿凿型; 跳齿型; 其他
ru: Тип режущего элемента бензопилы: Твердосплавный наконечник; Скругленный (чиппер); Полный профиль; Низкая отдача; Микрорезец; Узкий пропил; Продольный; Полурезец; Пропущенный зуб; Другое